臺灣臺北地方法院刑事判決　　　　　　　96年度訴字第1116號
公　訴　人　臺灣臺北地方法院檢察署檢察官
被　　　告　甲○○
上列被告因毒品危害防制條例案件，經檢察官提起公訴（96年度
毒偵字第1914號），經被告就被訴事實為有罪之陳述，由本院合
議庭裁定進行簡式審判程序，判決如下：
    主  文
甲○○施用第一級毒品，累犯，處有期徒刑壹年。扣案如附表所
示之第一級毒品海洛因、及含第二級毒品甲基安非他命均沒收銷
燬。
    事  實
一、甲○○前於民國88年間，因施用第二級毒品安非他命，經臺
    灣板橋地方法院以88年度毒聲字第5086號裁定送觀察、勒戒
    後，認有繼續施用毒品之傾向，復經同院以88年度毒聲字第
    5453號裁定令入戒治處所施以強制戒治1 年，嗣執行戒治屆
    滿3 月後，其成效經評定為合格，認無繼續戒治之必要，由
    同法院以89年度毒聲字第187 號裁定停止戒治，所餘戒治期
    間，付保護管束，惟其因違反保護管束規定，經同院以89年
    度毒聲字第4009號撤銷停止戒治續行戒治，於90年2 月5 日
    強制戒治執行完畢出所，並由臺灣板橋地方法院檢察署檢察
    官於90年2 月28日以90年度戒毒偵字第154 號不起訴處分確
    定；復又於92年間再度施用第二級毒品安非他命，經本院以
    92年度毒聲字第445 號裁定令入戒治處所施以強制戒治，刑
    事部分：(1)並經本院以92年度簡字第849 號判決處有期徒刑
    6 月確定；更又於93年間，因(2)偽造文書案件，經本院以92
    年度訴字第1942號判決處有期徒刑6 月，因當事人不服提起
    上訴，再經臺灣高等法院以93年度上訴字第765 號判決駁回
    上訴確定；又(3)於前開強制戒治執行完畢釋放後5 年內，再
    度因連續施用第二級毒品案件，經臺灣板橋地方法院以93年
    度易字第371 號判決處有期徒刑6 月確定；前開(1)、(2)案件
    合併應執行有期徒刑10月，再與(3)案件接續執行，至94年5
    月7 日縮短刑期始執行完畢。猶不知悔改，基於接續施用第
    一級毒品海洛因、第二級毒品甲基安非他命之犯意，先後於
    96 年5月23日下午在臺北縣板橋市友人家中，及5 月24日下
    午2 時許在臺北市萬華區○○○路某公寓樓梯間內，將第一
    級毒品海洛因、第二級毒品甲基安非他命同時置入友人所有
    之玻璃吸食器內，以火燒烤產生煙霧後，施用第一級毒品海
    洛因、第二級毒品甲基安非他命。嗣於96年5 月24日下午4
    時10分許，在臺北市萬華區○○○路邊，為警盤查，取得甲
    ○○同意後搜索，扣得如附表所示之第一級毒品海洛因、第
    二級毒品甲基安非他命，在採尿檢驗後查知上情。
二、案經臺北市政府警察局中正第二分局報告臺灣臺北地方法院
    檢察署檢察官偵查後起訴，由本院裁定進行簡式審判程序。
    理  由
一、訊據被告甲○○就於前揭時地施用第一級毒品海洛因、第二
    級毒品甲基安非他命等事實，於警訊、本院調查、審理時均
    自白不諱（見本院96年8 月20日筆錄、偵查卷第6 、29頁）
    ，經查：
  (一)被告就前揭施用第一級毒品海洛因、第二級毒品甲基安非他
    命之事實，業經將被告於警查獲時採得之尿液，送臺灣尖端
    先進生技醫藥股份有限公司以酵素免疫分析法、氣相層析質
    譜儀法檢驗確認，結果呈嗎啡、安非他命類陽姓反應等情，
    復有該公司96年6 月4 日濫用藥物檢驗報告（見偵查卷第14
    頁）在卷可稽；是被告確有於驗尿前有施用嗎啡類、及安非
    他命類毒品。
  (二)復被告前於88年間，因施用第二級毒品安非他命，經臺灣板
    橋地方法院以88年度毒聲字第5086號裁定送觀察、勒戒後，
    認有繼續施用毒品之傾向，復經同院以88年度毒聲字第5453
    號裁定令入戒治處所施以強制戒治1 年，嗣執行戒治屆滿3
    月後，其成效經評定為合格，認無繼續戒治之必要，由同法
    院以89年度毒聲字第187 號裁定停止戒治，所餘戒治期間，
    付保護管束，惟其因違反保護管束規定，經同院以89年度毒
    聲字第4009號撤銷停止戒治續行戒治，於90年2 月5 日強制
    戒治執行完畢出所，並由臺灣板橋地方法院檢察署檢察官於
    90年2 月28日以90年度戒毒偵字第154 號不起訴處分確定；
    復又於92年間再度施用第二級毒品安非他命，經本院以92年
    度毒聲字第445 號裁定令入戒治處所施以強制戒治，刑事部
    分：(1)並經本院以92年度簡字第849 號判決處有期徒刑6 月
    確定；更又於93年間，因(2)偽造文書案件，經本院以92 年
    度訴字第1942號判決處有期徒刑6 月，因當事人不服提起上
    訴，再經臺灣高等法院以93年度上訴字第765 號判決駁回上
    訴確定；又(3)於前開強制戒治執行完畢釋放後5 年內，再度
    因連續施用第二級毒品案件，經臺灣板橋地方法院以93年度
    易字第371 號判決處有期徒刑6 月確定；前開(1)、(2)案件合
    併應執行有期徒刑10月，再與(3)案件接續執行，至94年5 月
    7 日縮短刑期始執行完畢乙節，有前開臺灣高等法院被告前
    案紀錄表、臺灣板橋地方法院檢察署檢察官90年度戒毒偵字
    第154 號不起訴處分書、本院92年度簡字第849 號簡易判決
    附卷可稽，是被告前已經完畢觀察勒戒、強制戒治之療程，
    於5 年內仍陸續再為施用毒品之行為。
  (三)復將扣案如附表所示之透明結晶、及白色粉末，經被告自承
    均係伊所有之安非他命、海洛因等語，且(1)附表編號1 經臺
    北市政府警察局中正第二分局以聯勤204 廠製造之煙毒品檢
    驗Ａ包試劑初步檢驗結果呈安非他命反應，再送交通部民用
    航空局航空醫務中心以氣相層析質譜儀分析法複驗，亦認係
    甲基安非他命成分，此有臺北市政府警察局中正第二分局96
    年5 月24日查獲涉嫌毒品危害防制條例毒品初步檢驗報告單
    、交通部民用航空局航空醫務中心96年5 月31日航藥鑑字第
    0960593 號毒品鑑定書（均附本院卷）、照片附卷可稽，(2)
    附表編號3 經送法務部調查局以化學呈色法、氣相層析質譜
    儀分析法鑑定，結果包含海落因成分，純度23.5％，此有法
    務部調查局96年6 月15日調科壹字第09623050890 號鑑定書
    在卷可參，足證上開扣案之物確分別為甲基安非他命、海洛
    因，屬毒品危害防制條例第2 條第2 項第1 、2 款所規定之
    第一級、第二級毒品，是可佐被告確實持有第一級毒品海洛
    因、第二級毒品甲基安非他命以供施用之行為。
  (四)另有臺北市政府警察局中正第二分局搜索扣押筆錄、自願受
    搜索同意書等附卷可參，是依上開證人指述內容及卷附之各
    項文書、證物等補強證據已足資擔保被告於本院調查、審理
    中所為之上開任意性自白之真實性，按據刑事訴訟法第156
    條之規定，自得據被告前開任意性自白及各該補強證據，採
    信被告任意、真實之自白，認本件事證明確，被告犯行洵堪
    認定，應予依法論科。
二、核被告之行為係犯毒品危害防制條例第10條第1 項施用第一
    級毒品罪、及同條第2 項用第二級毒品罪。又被告持有海洛
    因、安非他命之低度行為分別經施用之高度行為所吸收，不
    另論罪。以被告於前開(1)查獲時除尿液留有施用安非他命之
    陽性反應外並扣有第一級毒品海洛因，而於4 日後即(2)查獲
    時尿液更再有第一級毒品海洛因、第二級毒品安非他命之陽
    性反應，而以施用毒品具病患人格特質，構成要件本質上含
    有習慣性反覆為同一施用行為之意涵（即學理上所稱「集合
    犯」），是依被告施用毒品之頻率、及成癮性、依賴性相參
    ，應各僅論以包括一罪。又被告所犯上開2 罪，係以一行為
    而觸犯數罪名，為想像競合犯，應依刑法第55條規定，從一
    重之施用第一級毒品罪處斷。本院爰審酌毒品危害防制條例
    對於施用毒品之被告改以治療、矯治為目的，非重在處罰，
    是被告違反本罪實係基於「病患性」行為，而對他人甚少損
    害，且被告於本院審理中表示戒毒意願，再衡量其施用毒品
    及其施用時間之長短、此犯罪本質並無損害他人等一切情狀
    ，量處如主文所示之刑，以示懲儆。另查(1)扣案附表所示之
    海洛因、甲基安非他命，係屬毒品危害防制條例第一級、第
    二級毒品為違禁物，已如前述，並經被告自承明確，故前開
    扣案物品（連同該包裝袋）不問屬於犯人與否，均應依毒品
    危害防制條例第18條第1 項前段違禁物之規定，為沒收並諭
    知銷燬。另同時扣案尚有電子秤、分裝袋等物（見臺灣臺北
    地方法院檢察署96年度綠保管字第1488號贓證物品清單所載
    ），非屬被告所有之物，業經被告供承在卷，亦非屬違禁物
    ，故不予宣告沒收，併此敘明。
據上論斷，應依刑事訴訟法第273 條之1 、第299 條第1 項前段
，毒品危害防制條例第10條第1 項、第1 項、第18條第1 項前段
，刑法第11條前段、第55條、第47條第1 項，判決如主文。
本案經檢察官侯靜雯到庭執行職務
中　　華　　民　　國　　96　　年　　8 　　月　　27　　日
                  刑事第四庭  法　官  郭惠玲
如不服本判決，應於判決送達後10日內，向本院提出上訴狀。
上正本證明與原本無異。
                              書記官  鄭雅文
中　　華　　民　　國　　96　　年　　8 　　月　　28　　日
附錄本案論罪科刑法條全文：
毒品危害防制條例第10條
施用第一級毒品者，處6 月以上5 年以下有期徒刑。
施用第二級毒品者，處3 年以下有期徒刑。
附表：（下開物品原均經查獲單位秤重、再送鑑定單位扣除包裝
      後秤重，是考量氣候潮塵等因素，均採用最近時間驗餘之
      秤重）
┌─┬──────┬───┬────┬──────────┐
│編│名        稱│數量  │驗餘淨重│附                註│
│號│（第二級）  │      │（公克）│（贓證物品清單）    │
├─┼──────┼───┼────┼──────────┤
│1 │甲基安非他命│壹包  │零‧貳│臺灣臺北地方法院檢察│
│  │            │      │柒    │署96年度紅保管字第45│
│  │            │      │        │6 號扣押物品清單所載│
│  │            │      │        │（原秤重毛重0.45公克│
│  │            │      │        │）                  │
├─┼──────┼───┼────┼──────────┤
│2 │海洛因      │肆包  │貳‧壹肆│臺灣臺北地方法院檢察│
│  │            │      │（純質淨│署96年度青保管字第40│
│  │            │      │重零‧伍│2 號贓證物品清單所載│
│  │            │      │零公克）│（原秤重毛重3.13公克│
│  │            │      │        │）                  │
└─┴──────┴───┴────┴──────────┘
